【裁判字號】    97,消債更,1661
【裁判日期】    980320
【裁判案由】    更生事件
【裁判全文】
臺灣板橋地方法院民事裁定          97年度消債更字第1661號
聲  請  人  甲○○原名：周郁.
代  理  人  朱立鈴律師
上列當事人因消費者債務清理事件，聲請更生，本院裁定如下：
    主  文
債務人甲○○自中華民國九十八年三月二十日下午四時起開始更
生程序。
本件得由司法事務官進行更生程序。
    理  由
一、按法院開始更生程序之裁定，應載明其年、月、日、時，並
    即時發生效力；法院裁定開始更生或清算程序後，得命司法
    事務官進行更生或清算程序；債務人與金融機構協商成立者
    ，不得聲請更生或清算。但因不可歸責於己之事由，致履行
    顯有重大困難者，不在此限。本條例施行前，債務人依金融
    主管機關協調成立之中華民國銀行公會會員，辦理消費金融
    案件無擔保債務協商機制與金融機構成立之協商，準用前項
    之規定。消費者債務清理條例第45條第1 項、第16條第1 項
    前段及第151條第5項、第6項分別定有明文。
二、本件債務人主張略以：其積欠金融機構債務共新臺幣（下同
    ）2,139,818 元，曾於民國95年1 月間參加中華民國銀行公
    會會員辦理消費金融案件無擔保債務協商機制，向最大債權
    金融機構中華商業銀行股份有限公司（下稱中華商銀）成立
    協商，自95年5 月間起，分80期、利率0%，每月繳納37,849
    元至清償完畢為止，惟聲請人當時收入僅22,500元，為免滋
    生利息，故同意此還款計畫，不足之15,000元，則由聲請人
    第二任配偶徐筠傑協助負擔，於95年7 月間，聲請人因車禍
    腳上鋼板須開刀取出，故向所任職之新學友安親班請假1 個
    月，不料，工作單位以生意不佳為由，要求聲請人再休息1
    個月，致2 個月期間無收入；又95年9 月間，與配偶徐筠傑
    辦理離婚，徐筠傑雖同意自95年9 月10日起至96年11月10日
    止按月給付聲請人贍養費1 萬元，共計15萬元，惟聲請人須
    與第一任配偶所生之子吳○○搬離原住處另行租屋，復應負
    擔吳○○之扶養費，以致無法繳納依約繳納協商金額，於95
    年9 月毀諾（自95年5 月起至95年8 月止，計繳納4 期），
    且無擔保或無優先權之債務總額未逾1,200 萬元，復未經法
    院裁定開始清算程序或宣告破產，爰向法院聲請更生等語。
    經查，債務人所主張之上開事實，業據提出戶籍謄本、財產
    及收入狀況說明書、債權人清冊、消費金融案件無擔保債務
    協商申請書及申請人財務資料表、95年協商成立協議書、協
    商繳款證明、聲請人及其子全國財產稅總歸戶財產查詢清單
    、財政部臺灣省北區國稅局94至96年度綜合所得稅各類所得
    資料清單、薪資明細表、在職證明書、前置協商收入切結書
    、離婚協議書、國際紐約人壽保險股份有限公司保險給付通
    知函、租賃契約書及房租付款證明、全民健康保險繳費證明
    、電信費繳費通知書、在學繳費證明、醫療費用證明、診斷
    證明書、勞工保險被保險人投保資料表、存摺影本等為證，
    堪信聲請人主張為真實。本件又查無債務人有消費者債務清
    理條例第6 條第3 項、第8 條或第46條各款所定駁回更生聲
    請之事由存在，則聲請人聲請更生，洵屬有據，爰裁定如主
    文。
三、另聲請人應於更生程序開始後，由債權人會議可決或由法院
    裁定認可其更生方案後方能實行，倘未能經債權會議可決或
    經法院裁定認可，則依消費者債務清理條例第61條規定，應
    續行清算程序，故本件聲請人仍應提出足以為債權人接受或
    經法院認為公允之更生方案以供採擇，附此敘明。
中    華    民    國    98    年    3     月    20    日
              民事第一庭  法      官  陳翠琪
上為正本係照原本作成
本件不得抗告
本裁定已於98年3月  日  時公告。
中    華    民    國    98    年    3     月    20    日
                          書  記  官  簡曉君


司法院資訊處製作；財團法人民間司法改革基金會備份。
